臺灣新竹地方法院民事小額判決
110年度竹北小字第173號 
原      告  國泰世紀產物保險股份有限公司

法定代理人  陳萬祥  
訴訟代理人  張語蓁  
被      告  吳梓揮    應受送達處所不明

上列當事人間請求損害賠償事件，本院於民國110年4月8日言詞
辯論終結，判決如下：
    主  文
被告應給付原告新臺幣參萬參仟壹佰伍拾參元，及自民國一一○
年三月三十一日起至清償日止，按年息百分之五計算之利息。
訴訟費用新臺幣壹仟元由被告負擔。
本判決第一項得假執行。
    事實及理由
壹、程序方面
一、因侵權行為涉訟者，得由行為地之法院管轄，民事訴訟法第
    15條第1項定有明文。又所謂行為地，凡為一部實行行為或
    其一部行為結果發生之地皆屬之（最高法院56年台抗字第36
    9號判例要旨參照）。本件車禍發生地點為新竹縣○○市○道0
    號89公里300公尺處乙節，有內政部警政署國道公路警察局
    第二公路警察大隊以民國110年2月19日國道警二交字第1102
    700953號函檢附道路交通事故相關資料在卷可參，是本件被
    告之住居所雖不確定是否在本院轄區，然因車禍發生之侵權
    行為地在新竹地區，依首開規定，本院對於本件訴訟自有管
    轄權。　　
二、又訴狀送達後，原告不得將原訴變更或追加他訴。但擴張或
    減縮應受判決事項之聲明者，不在此限；民事訴訟法第255
    條第1項第3款定有明文。經查，原告起訴時，原請求被告給
    付原告新臺幣（下同）54,532元及法定遲延利息。嗣因減縮
    零件折舊費用，於言詞辯論期日當庭減縮請求金額為33,153
    元及法定遲延利息，參酌前開規定，應予准許。
三、本件被告經合法通知，無正當理由，未於言詞辯論期日到場
    ，核無民事訴訟法第386條所列各款情形，爰依原告之聲請
    ，由其一造辯論而為判決。
貳、實體方面
一、本件原告主張：被告於109年10月13日19時22分許，駕駛車
    牌號碼000-0000號自用小貨車，在國道一號北向89.3公里處
    ，因裝載貨物不穩妥致物品掉落而碰撞原告所承保、訴外人
    陳淑滿所有、並由訴外人黃政雄駕駛之車牌號碼000-0000號
    自用小客車（下稱系爭車輛），致系爭車輛毀損，系爭車輛
    經送廠修復，修復費用計54,532元（含工資13,188元、烤漆
    17,590元、零件23,754元），原告已依保險契約給付被保險
    人，依保險法第53條第1項之規定取得代位求償權；又系爭
    車輛修復費用扣除零件折舊後為33,153元。為此，爰依侵權
    行為及保險代位之法律關係，提起本件訴訟。並聲明：被告
    應給付原告33,153元，及自起訴狀繕本送達翌日起至清償日
    止按年息5%計算之利息。
二、被告未於言詞辯論期日到場，亦未提出書狀作何聲明或陳述
    。
三、本院之判斷：
（一）原告主張之前開事實，業據其提出理賠計算書、國道公路
      警察局道路交通事故當事人登記聯單、國道公路警察局道
      路交通事故初步分析研判表、道路交通事故現場圖、統一
      發票、估價單、行車執照及車損照片等影本為證，並經本
      院依職權向國道公路警察局第二公路警察大隊調取本件交
      通事故之相關資料，經國道公路警察局第二公路警察大隊
      以110年2月19日國道警二交字第1102700953號函檢附行車
      紀錄器光碟、交通事故現場草圖、道路交通事故現場圖、
      A3類道路交通事故調查紀錄表、道路交通事故當事人登記
      聯單及道路交通事故初步分析研判表等資料核閱無訛，而
      被告經合法通知，未於言詞辯論期日到場，亦未提出準備
      書狀爭執，依民事訴訟法第280條第3項前段準用同條第1
      項前段規定，視同自認，是本院審酌原告提出之上開證據
      ，堪認原告之主張為真實。
（二）按汽車載運人客、貨物必須穩妥，車門應能關閉良好，物
      品應捆紮牢固，堆放平穩，道路交通安全規則第77條第2 
      款定有明文。查，系爭車輛駕駛人黃政雄於警詢時陳述：
      伊於上揭時地行駛內側車道，看到中線前方的車掉落水桶
      滾到內側車道，因旁邊有車無法閃避就撞上該掉落物，事
      後伊有追上該車（AUP-7532藍色小貨車）向其示意，對方
      未予理會即逕行駛離等語，而被告於警詢時亦自承其確有
      於上揭時地駕車行經肇事地點，且當時其車上有裝載水桶
      梯子等物品，足認被告駕駛車輛行經肇事地點時，疏未注
      意將車上物品捆紮牢固，堆放平穩，致物品掉落而擦撞原
      告承保由訴外人黃政雄所駕駛之系爭車輛，致系爭車輛受
      損，且被告之過失行為與原告承保之系爭車輛受有損害間
      亦具相當因果關係，被告自應就其過失不法侵權行為所致
      原告承保系爭車輛之損害，負賠償責任。
（三）次按因故意或過失，不法侵害他人之權利者，負損害賠償
      責任；汽車、機車或其他非依軌道行駛之動力車輛，在使
      用中加損害於他人者，駕駛人應賠償因此所生之損害；不
      法毀損他人之物者，被害人得請求賠償其物因毀損所減少
      之價值，民法第184條第1項前段、第191條之2本文、第19
      6條分別定有明文。而物被毀損時，被害人除得依民法第1
      96條之規定請求賠償外，並不排除民法第213條至第215條
      之適用，而依民法第196條請求賠償物被毀損所減少之價
      額，得以修復費用為估定之標準，但以必要者為限（例如
      ：修理材料以新品換舊品，應予折舊）（最高法院73年度
      台上字第1574號裁判意旨、最高法院77年度第9次民事庭
      會議決議參照）。又被保險人因保險人應負保險責任之損
      失發生，而對於第三人有損失賠償請求權者，保險人得於
      給付賠償金額後，代位行使被保險人對於第三人之請求權
      ，保險法第53條第1項亦定有明文。查，本件被告因前開
      過失肇事，致原告所承保之系爭車輛受有損害等情，已如
      前述，則被告自應就系爭車輛之損害負賠償責任。而系爭
      車輛因本件事故受損，其必要之修復費用共計54,532元（
      含工資13,188元、烤漆17,590元、零件23,754元），原告
      亦已依保險契約之約定賠付所承保之系爭車輛修復費用，
      業據原告提出理賠計算書、統一發票及估價單等件為證，
      揆諸前開說明，原告自得代位被保險人行使對被告之損害
      賠償請求權。惟系爭車輛係於101年10月出廠，有行車執
      照影本在卷可憑，至本件事故發生時（即109年10月13日
      ），已使用逾5年，依前揭說明，以新品換舊品而更換之
      零件，自應予以折舊，而本件原告既已依規定自行扣除上
      開零件費用之折舊金額後，再據以請求被告給付系爭車輛
      必要之修復費用33,153元，且經本院依法核認無誤，則原
      告請求被告給付33,153元，自屬有據。
（四）末按給付無確定期限者，債務人於債權人得請求給付時，
      經其催告而未為給付，自受催告時起，負遲延責任。其經
      債權人起訴而送達訴狀，或依督促程序送達支付命令，或
      為其他相類之行為者，與催告有同一之效力；遲延之債務
      ，以支付金錢為標的者，債權人得請求依法定利率計算之
      遲延利息。但約定利率較高者，仍從其約定利率；應付利
      息之債務，其利率未經約定，亦無法律可據者，週年利率
      為百分之5，民法第229條第2項、第233條第1項及第203條
      分別定有明文。據此，原告請求給付自起訴狀繕本送達翌
      日即110年3月31日起至清償日止，按年息5%計算之利息，
      亦無不合，應予准許。
（五）從而，原告依侵權行為及保險代位之法律關係，請求被告
      給付33,153元，及自110年3月31日起至清償日止，按年息
      5%計算之遲延利息，為有理由，應予准許。
四、本件係適用小額訴訟事件為被告敗訴之判決，爰依民事訴訟
    法第436之20條規定職權宣告假執行，並依民事訴訟法第436
    之19條第1項、第78條規定，於判決時確定訴訟費用1,000元
    ，應由被告負擔。
中　　華　　民　　國　　110 　年　　5 　　月　　10　　日
                  竹北簡易庭  法　官　張詠晶
以上正本係照原本作成。
如對本判決上訴，非以其違背法令為理由不得為之，且須於判決
送達後二十日內以上訴狀記載上訴理由向本院提出上訴狀。如委
任律師提起上訴者，應一併繳納上訴審裁判費。　　　　　　　
中　　華　　民　　國　　110 　年　　5 　　月　　11　　日
                              書記官　蔡美如